臺灣彰化地方法院刑事判決　　　　　　　　　　　　　九十三年度訴緝字第一三號
　　公　訴　人　臺灣彰化地方法院檢察署檢察官
　　被　　　告　甲○○
右列被告因違反毒品危害防制條例案件，經檢察官提起公訴（九十二年度毒偵字第一
五五六號），於本院準備程序中，被告就被訴事實為有罪之陳述，經裁定改行簡式審
判程序，本院判決如左：
    主  文
甲○○連續施用第一級毒品，累犯，處有期徒刑玖月，扣案之海洛因壹包（淨重零點
零柒公克），沒收銷燬之；又施用第二級毒品，累犯，處有期徒刑陸月；應執行有期
徒刑壹年貳月，扣案之海洛因壹包（淨重零點零柒公克），沒收銷燬之。
    事  實
一、甲○○前於民國八十七年間，因施用毒品案件，經臺灣臺中地方法院以八十八年
    度中簡字第三六四號，判處有期徒刑六月確定，而於八十九年九月七日執行完畢
    。其於八十七年間，另因施用毒品案件，經臺灣高等法院臺中分院以八十七年度
    上易字第一七四五號裁定，送觀察、勒戒後，認無繼續施用毒品之傾向，經該院
    以八十七年度上易字第一七四五號免刑確定；又因施用毒品案件，經裁定送觀察
    、勒戒後，認有繼續施用毒品之傾向，由臺灣臺中地方法院以八十七年度毒聲字
    第三八七二號裁定令入戒治處所施以強制戒治，戒治滿三個月後，成效經評定合
    格，經該院以八十八年度毒聲字第三０三０號裁定停止戒治，所餘期間並付保護
    管束，且於八十八年十二月十六日保護管束期滿未經撤銷戒治期滿，且該次施用
    毒品案件，經臺灣臺中地方法院以八十八年度中簡字第三六四號判處有期徒刑六
    月確定。詎甲○○仍不知悔改，未能戒除毒癮，基於施用第一級毒品之概括犯意
    ，自九十二年五月初起至同年月十二日止，在其位於彰化縣溪州鄉○○村○○路
    ○段四二住處，以將海洛因摻入香菸中點燃後吸食之方式，連續施用第一級毒品
    海洛因二、三次。其另基於施用第二級毒品甲基安非他命（起訴書誤載為安非他
    命）之犯意，於九十二年五月十二日，在其友人位於彰化縣溪州鄉住處，以將甲
    基安非他命置於友人所有吸食器中，下方以火燒烤，使產生煙霧後吸食之方式，
    施用第二級毒品甲基安非他命一次。嗣於九十二年五月十三日下午一時許，為警
    持本院核發之搜索票，至其前開溪州鄉住處搜索，於其所有車號ＫＥ—九五０二
    號自小客車內，當場查扣第一級毒品海洛因一包（淨重０‧０七公克），而查知
    上情。
二、案經彰化縣警察局北斗分局報告臺灣彰化地方法院檢察署檢察官偵查起訴。
    理  由
一、按除被告所犯為死刑、無期徒刑、最輕本刑為三年以上有期徒刑之罪或高等法院
    管轄第一審案件者外，於前條第一項程序進行中，被告先就被訴事實為有罪之陳
    述時，審判長得告知被告簡式審判程序之旨，並聽取當事人、代理人、辯護人及
    輔佐人之意見後，裁定進行簡式審判程序；除簡式審判程序及簡易程序案件外，
    第一審應行合議審判，刑事訴訟法第二百七十三條之一第一項、第二百八十四條
    之一分別定有明文。本件被告甲○○所涉係死刑、無期徒刑、最輕本刑為三年以
    上有期徒刑之罪或高等法院管轄第一審案件以外之罪，並於本院行準備程序時就
    被訴事實為有罪之陳述，本院合議庭依前揭規定，經評議結果，裁定改由受命法
    官獨任行簡式審判程序，先予敘明。
二、右揭犯罪事實，業據被告甲○○於本院審理時坦承不諱，且其於九十二年五月十
    三日經警採尿後送驗之結果，確呈甲基安非他命及嗎啡陽性反應，此有委託檢驗
  尿液代號與真實姓名對照認證單、彰化縣衛生局煙毒尿液檢驗成績書各一紙在卷
    可稽（見警卷，偵卷第二一頁），而扣案之白色粉末，經警送法務部調查局鑑定
    結果，含第一級第六項毒品海洛因成分，淨重０‧０七公克，此有該局九十二年
    五月二十八日調科壹字第一四０００九三三八號鑑定通知書一紙存卷可查（見毒
    偵卷第一一頁），是尚有第一級毒品海洛因一包（淨重０‧０七公克）扣案足資
    佐證，故被告自白核與事實相符。又被告前於八十七年間，因施用毒品案件，經
    臺灣高等法院臺中分院以八十七年度上易字第一七四五號裁定，送觀察、勒戒後
    ，認無繼續施用毒品之傾向，經該院以八十七年度上易字第一七四五號免刑確定
    ；又因施用毒品案件，經裁定送觀察、勒戒後，認有繼續施用毒品之傾向，由臺
    灣臺中地方法院以八十七年度毒聲字第三八七二號裁定令入戒治處所施以強制戒
    治，戒治滿三個月後，成效經評定合格，經該院以八十八年度毒聲字第三０三０
    號裁定停止戒治，所餘期間並付保護管束，且於八十八年十二月十六日保護管束
    期滿未經撤銷戒治期滿，此有指揮書、臺灣高等法院被告全國前案紀錄表等存卷
    可按，被告三犯施用毒品案件，且於強制戒治期滿釋放後五年內再犯毒品危害防
    制條例第十條之罪，事證明確，其犯行洵堪認定，應依法論科。
三、按毒品危害防制條例於九十二年六月六日經立法院修正通過後，已於同年七月九
    日經總統公布，並自公布後六個月即九十三年一月九日開始施行（參同條例第三
    十六條）。而依修正後該條例第三十五條第一項第三款之規定，對於九十三年一
    月九日修正施行前繫屬、而於修正施行後審理中之施用毒品案件，應由法院依修
    正後之規定處理之，且修正前之刑罰規定並無較有利於被告之情形，亦無援引同
    條第二項從輕原則之餘地。此乃針對本次毒品危害防制條例修正施行前後法律施
    用之特別規定，自應優先於刑法第二條第一項有關新舊法比較之一般規定而予適
    用。查被告甲○○前因施用毒品案件，經強制戒治期滿釋放，並經法院量刑確定
    後，復三犯，且係於強制戒治期滿釋放後五年內再犯施用第一級毒品海洛因及第
    二級毒品甲基安非他命，核其所為，係犯毒品危害防制條例第十條第一項之施用
    第一級毒品罪及同條例第十條第二項之施用第二級毒品罪。被告於施用第一級毒
    品、第二級毒品前後持有海洛因及甲基安非他命之低度行為，各為施用之高度行
    為所吸收，不另論罪。又其先後多次施用第一級毒品海洛因之犯行，時間緊接，
    方法相同，觸犯構成要件相同之罪，顯係基於概括犯意為之，為連續犯，應依刑
    法第五十六條規定，以一罪論，並加重其刑。被告所犯上開二罪，犯意各別，行
    為互殊，應予分論併罰。又公訴人係以被告於九十二年五月十三日或其前四日內
    之某時，非法施用第一級毒品海洛因而提起公訴，惟被告於本院審理時自承伊施
    用海洛因之時點，係自九十二年五月初起至九十二年五月十二日止，是就起訴事
    實未記載部分，既與公訴人起訴之犯罪事實部分，具有連續犯之裁判上一罪關係
    ，應為起訴效力所及，本院自應併予審究。又被告前於八十七年間，因施用毒品
    案件，經臺灣臺中地方法院以八十八年度中簡字第三六四號，判處有期徒刑六月
    確定，而於八十九年九月七日執行完畢，此有臺灣高等法院被告全國前案紀錄表
    存卷可按，其於五年內再犯本件最重本刑有期徒刑以上之二罪，均為累犯，各應
    依刑法第四十七條規定加重其刑。爰審酌被告已因施用毒品案件，歷經觀察、勒
    戒及強制戒治處遇措施，卻未能知所收斂而遠離毒害，戒毒意志尚非堅定，品行
    非端，惟念及被告於犯罪後尚能坦承犯行，態度堪稱良好，且施用毒品固戕害個
    人健康至深，然就他人權益之侵害仍屬有限，及其犯罪目的、手段等一切情狀，
    量處如主文所示之刑，並定應執行刑。扣案之第一級毒品海洛因一包（淨重０‧
    ０七公克），為供被告施用而查獲之毒品，應依毒品危害防制條例第十八條第一
    項前段規定，沒收銷燬之。
據上論斷，應依刑事訴訟法第二百七十三條之一第一項、第二百九十九條第一項前段
，九十三年一月九日修正施行後毒品危害防制條例第三十五條第一項第三款、第十條
第一項、第二項、第十八條第一項前段，刑法第十一條前段、第五十六條、第四十七
條、第五十一條第五款，判決如主文。
本案經檢察官吳怡盈到庭執行職務
中      華      民      國    九十三    年      五      月    二十四    日
                                臺灣彰化地方法院刑事第三庭
                                    法      官  簡婉倫
右正本證明與原本無異。
如不服本判決，應於判決送達後十日內，向本院提出上訴狀( 須附繕本 )。
                                    法院書記官  林盛輝
中      華      民      國    九十三    年      五      月    二十四    日
毒品危害防制條例第十條
施用第一級毒品者，處六月以上五年以下有期徒刑。
施用第二級毒品者，處三年以下有期徒刑。
